臺灣臺北地方法院民事判決
　　　　　　　　　　　　　　　　  111年度北簡字第1012號
原      告  陳詩璇  
被      告  李柏樺  
上列當事人間因詐欺案件，原告提起刑事附帶民事訴訟，請求損
害賠償事件，經本院刑事庭裁定移送前來（110年度附民字第138
號），本院於民國111年3月24日言詞辯論終結，判決如下：
    主      文
被告應給付原告新臺幣貳拾玖萬玖仟玖佰玖拾柒元，及自民國一
０九年十二月一日起至清償日止，按週年利率百分之五計算之利
息。
訴訟費用由被告負擔。
本判決得假執行。但被告以新臺幣貳拾玖萬玖仟玖佰玖拾柒元為
原告預供擔保，得免為假執行。
    事實及理由
壹、程序方面：
    按訴狀送達後，原告不得將原訴變更或追加他訴，但擴張或
    減縮應受判決事項之聲明，不在此限。民事訴訟法第255條
    第1項第3款定有明文。查原告起訴時訴之聲明原為：「被告
    應給付原告新臺幣（下同）30萬元，及自起訴狀繕本送達翌
    日起至清償日止，按週年利率5%計算之利息。」（見本院11
    0年度附民字第138號卷〈下稱附民卷〉第7頁），嗣於民國111
    年2月10日言詞辯論期日變更訴之聲明為：「被告應給付原
    告29萬9,997元，及自起訴狀繕本送達翌日起至清償日止，
    按週年利率5%計算之利息。」（見本院卷第51頁），核屬減
    縮應受判決事項之聲明，與前揭規定相符，應予准許。
貳、實體方面：
一、原告起訴主張：被告於109年5月20日至109年5月22日間之某
    時，依真實姓名、年籍不詳、自稱姓「柯」之成年詐欺集團
    成員指示，將其所申辦之永豐商業銀行股份有限公司（下稱
    永豐銀行）帳號000-00000000000000號帳戶、國泰世華商業
    銀行股份有限公司（下稱國泰世華銀行）帳號000-00000000
    0000號帳戶之存摺封面影本、提款卡寄送至高雄市空軍一號
    客運高雄站，並以通訊軟體LINE告知密碼，嗣該成員所屬集
    團取得該等帳戶資料後，於109年5月22日下午6時36分許，
    致電原告佯稱其為MOMO購物網客服人員，因購物系統出錯，
    導致原告於元大商業銀行股份有限公司之帳戶將遭扣款云云
    ，致原告陷於錯誤，分別於同日下午7時21分許，依指示匯
    款9萬9,999元至上開國泰世華銀行帳戶內；於同日下午7時2
    4分許，依指示匯款9萬9,999元至上開永豐銀行帳戶內，又
    於109年5月23日凌晨0時5分許，依指示匯款9萬9,999元至上
    開國泰世華銀行帳戶內，致原告因而受有共計29萬9,997元
    之財產上損害（計算式：9萬9,999元＋9萬9,999元＋9萬9,999
    元＝29萬9,997元），爰依侵權行為法律關係提起本件訴訟等
    語。並聲明：被告應給付原告29萬9,997元，及自起訴狀繕
    本送達翌日起至清償日止，按週年利率5%計算之利息。
二、被告則以：兩造間從未見過面，被告於刑事部分遭判刑是因
    被告將卡借出去，且被告並未上訴等語。
三、得心證之理由：
　　按因故意或過失，不法侵害他人之權利者，負損害賠償責任
    。數人共同不法侵害他人之權利者，連帶負損害賠償責任。
    不能知其中孰為加害人者，亦同。造意人及幫助人，視為共
    同行為人。民法第184條第1項前段及第185條分別定有明文
    。經查，原告主張被告有上開幫助詐欺犯行致其遭詐騙受有
    29萬9,997元財產上損害，且被告之上開犯行業經臺灣臺北
    地方檢察署檢察官以109年度偵字第25390號提起公訴後，因
    被告於審理中自白犯罪，經本院刑事庭改依簡易判決處刑，
    並以110年度簡字第1982號（下稱系爭刑事判決）判處被告
    犯幫助犯詐欺取財罪，處有期徒刑3月，如易科罰金，以1,0
    00元折算1日在案，此有系爭刑事判決書在卷可稽（見本院
    卷第13至17頁），且被告對此並不爭執，是被告於本院審理
    程序中縱辯稱未曾與原告見過面云云，亦無礙於其確有幫助
    詐欺犯行之認定。從而，原告依侵權行為法律關係請求被告
    賠償29萬9,997元，及自起訴狀繕本送達翌日即109年12月1
    日（見附民卷第11頁）起至清償日止，按週年利率5%計算之
    利息，應屬有據。
四、綜上所述，原告依據侵權行為法律關係請求被告給付29萬9,
    997元，及自109年12月1日起至清償日止，按週年利率5%計
    算之利息，為有理由，應予准許。
五、本件係就民事訴訟法第427條第1項訴訟適用簡易程序所為被
    告敗訴之判決，依同法第389條第1項第3款規定，應依職權
    宣告假執行，此部分原告雖陳明願供擔保聲請宣告假執行，
    然其聲請僅係促使法院為職權之發動，爰不另為假執行准駁
    之諭知。並依同法第392條第2項規定，依職權宣告被告預供
    擔保後，得免為假執行。
六、本件係刑事附帶民事訴訟，由合議庭裁定移送民事庭之事件
    ，依刑事訴訟法第504條第2項之規定，免納裁判費，目前亦
    無其他訴訟費用支出，本無確定訴訟費用額必要。惟仍爰依
    民事訴訟法第87條第1項之規定，諭知訴訟費用之負擔，以
    備將來如有訴訟費用發生時，得確定其負擔，併此敘明。
中　　華　　民　　國　　111 　年　　3 　　月　　31　　日
                  臺北簡易庭  法  官  陳家淳
以上正本證明與原本無異。
如不服本判決，應於判決送達後20日內向本庭（臺北市○○○路0段
000巷0號）提出上訴狀。（須按他造當事人之人數附繕本）如委
任律師提起上訴者，應一併繳納上訴審裁判費。
中　　華　　民　　國　　111 　年　　4 　　月　　6 　　日
                              書記官  蘇炫綺